Inventaris van Minuut- en Vervolg-minuutplans van de Dienst van het Kadaster en de Openbare Registers: Directie Zuid-Holland: district Rotterdam, 1817-1832 (1960)
Nationaal Archief, Den Haag
- Goudswaard
  - Minuutplans
    - Goudswaard sectie C3 minuutplan, 1820; 380
    - Goudswaard sectie C4 minuutplan, 1820; 381
    - Goudswaard sectie D1 minuutplan, 1820; 382
    - Goudswaard sectie D2 minuutplan, 1820; 383
    - Goudswaard sectie D3 minuutplan, 1820; 384
    - Goudswaard sectie D4 minuutplan, 1820; 385
- 's-Gravendeel
  - Verzamelplan
    - 's-Gravendeel verzamelplan, 1817; 1664
  - Minuutplans
    - 's-Gravendeel sectie A1 minuutplan, 1817; 386
    - 's-Gravendeel sectie A2 minuutplan, 1817; 387
    - 's-Gravendeel sectie A3 minuutplan, 1817; 388
    - 's-Gravendeel sectie B1 minuutplan, 1817; 389
    - 's-Gravendeel sectie B2 minuutplan, 1817; 390
    - 's-Gravendeel sectie B3 minuutplan, 1817; 391
    - 's-Gravendeel sectie B4 minuutplan, 1817; 392
    - 's-Gravendeel sectie C1 minuutplan, 1817; 393
    - 's-Gravendeel sectie C2 minuutplan, 1817; 394
    - 's-Gravendeel sectie C3 minuutplan, 1817; 395
    - 's-Gravendeel sectie D1 minuutplan, 1817; 396
    - 's-Gravendeel sectie D2 minuutplan, 1817; 397
    - 's-Gravendeel sectie D3 minuutplan, 1817; 398
    - 's-Gravendeel sectie D4 minuutplan, 1817; 399
    - 's-Gravendeel sectie E1 minuutplan, 1817; 400
    - 's-Gravendeel sectie E2 minuutplan, 1817; 401
    - 's-Gravendeel sectie F1 minuutplan, 1888; 402
    - 's-Gravendeel sectie F2 minuutplan, 1888; 403
    - 's-Gravendeel sectie F3 minuutplan, 1888; 404
    - 's-Gravendeel sectie F4 minuutplan, 1888; 405
    - 's-Gravendeel sectie F5 minuutplan, 1888; 406
- Groot-Ammers
  - Verzamelplan
    - Groot-Ammers verzamelplan, 1827; 1665
  - Minuutplans
    - Groot-Ammers sectie A1 minuutplan, 1827; 407
    - Groot-Ammers sectie A2 minuutplan, 1827; 408
    - Groot-Ammers sectie A3 minuutplan, 1827; 409
    - Groot-Ammers sectie B1 minuutplan, 1827; 410
    - Groot-Ammers sectie B2 minuutplan, 1827; 411
    - Groot-Ammers sectie B3 minuutplan, 1827; 412
    - Groot-Ammers sectie C1 minuutplan, 1827; 413
    - Groot-Ammers sectie C2 minuutplan, 1827; 414
- Haastrecht
  - Verzamelplan
    - Haastrecht verzamelplan, 1829; 1666
  - Minuutplans
    - Haastrecht sectie A1 minuutplan, 1829; 415
    - Haastrecht sectie A2 minuutplan, 1829; 416
    - Haastrecht sectie A3 minuutplan, 1829; 417
    - Haastrecht sectie B1 minuutplan, 1829; 418
    - Haastrecht sectie B2 minuutplan, 1829; 419
    - Haastrecht sectie B3 minuutplan, 1829; 420
    - Haastrecht sectie B4 minuutplan, 1829; 421
    - Haastrecht sectie B5 minuutplan, 1829; 422
    - Haastrecht sectie C1 minuutplan, 1829; 423
    - Haastrecht sectie C2 minuutplan, 1829; 424
- Hagestein
  - Verzamelplan
    - Hagestein verzamelplan, 1822; 1667
  - Minuutplans
    - Hagestein sectie A1 minuutplan, 1822; 425
    - Hagestein sectie A2 minuutplan, 1822; 426
    - Hagestein sectie A3 minuutplan, 1822; 427
    - Hagestein sectie B1 minuutplan, 1822; 428
    - Hagestein sectie B2 minuutplan, 1822; 429
    - Hagestein sectie B3 minuutplan, 1822; 430
- Hardinxveld
  - Minuutplans
    - Hardinxveld sectie A1 minuutplan, [1813-1832]; 431
    - Hardinxveld sectie A2 minuutplan, 432
    - Hardinxveld sectie A3 minuutplan, 433
    - Hardinxveld sectie A4 minuutplan, 434
    - Hardinxveld sectie B1 minuutplan, 435
    - Hardinxveld sectie B2 minuutplan, 436
    - Hardinxveld sectie B3 minuutplan, 437
    - Hardinxveld sectie B4 minuutplan, 438
    - Hardinxveld sectie B5 minuutplan, 439
    - Hardinxveld sectie C1 minuutplan, 1905; 440
    - Hardinxveld sectie C2 minuutplan, 1905; 441
    - Hardinxveld sectie C3 minuutplan, 1905; 442
    - Hardinxveld sectie C4 minuutplan, 1905; 443
    - Hardinxveld sectie C5 minuutplan, 1905; 444
    - Hardinxveld sectie C6 minuutplan, 1905; 445
    - Hardinxveld sectie C7 minuutplan, 1905; 446
    - Hardinxveld sectie C8 minuutplan, 1905; 447
    - Hardinxveld sectie D1 minuutplan, 1906; 448
    - Hardinxveld sectie D2 minuutplan, 1906; 449
    - Hardinxveld sectie D3 minuutplan, 1906; 450
    - Hardinxveld sectie D4 minuutplan, 1906; 451
- Hardinxveld-Giessendam
  - Verzamelplan
    - Hardinxveld-Giessendam verzamelplan, 1668
  - Minuutplans
    - Hardinxveld-Giessendam sectie A1 minuutplan, 1879; 452
    - Hardinxveld-Giessendam sectie A2 minuutplan, 1912; 453
    - Hardinxveld-Giessendam sectie A3 minuutplan, 1930; 454
    - Hardinxveld-Giessendam sectie B2 minuutplan, 1908; 455
    - Hardinxveld-Giessendam sectie B4 minuutplan, 1930; 456
    - Hardinxveld-Giessendam sectie B5 minuutplan, 1930; 457
    - Hardinxveld-Giessendam sectie G1 minuutplan, 1908; 458
    - Hardinxveld-Giessendam sectie G2 minuutplan, 1930; 459
    - Hardinxveld-Giessendam sectie G3 minuutplan, 1930; 460
    - Hardinxveld-Giessendam sectie G4 minuutplan, 1909; 461
- Heenvliet
  - Verzamelplan
    - Heenvliet verzamelplan, 1817; 1669
  - Minuutplans
    - Heenvliet sectie A1 minuutplan, 1817; 462
    - Heenvliet sectie A2 minuutplan, 1817; 463
    - Heenvliet sectie A3 minuutplan, 1817; 464
    - Heenvliet sectie B1 minuutplan, 1817; 465
    - Heenvliet sectie B1 minuutplan, 1817; 466
    - Heenvliet sectie B2 minuutplan, 1817; 467
    - Heenvliet sectie B2 minuutplan, 1817; 468
    - Heenvliet sectie B4 minuutplan, 1817; 469
    - Heenvliet sectie B5 minuutplan, 1817; 470
    - Heenvliet sectie B6 minuutplan, 1817; 471
- Heerjansdam
  - Verzamelplans
    - Heerjansdam verzamelplansectie A, 1827; 1670
    - Heerjansdam verzamelplansectie B, 1827; 1671
  - Minuutplans
    - Heerjansdam sectie A1 minuutplan, 1827; 472
    - Heerjansdam sectie A2 minuutplan, 1827; 473
    - Heerjansdam sectie A3 minuutplan, 1827; 474
    - Heerjansdam sectie A4 minuutplan, 1827; 475
    - Heerjansdam sectie B1 minuutplan, 1827; 476
    - Heerjansdam sectie B2 minuutplan, 1827; 477
- Hei- en Boeicop
  - Verzamelplan
    - Hei-en Boeicop verzamelplan, 1823; 1674
  - Minuutplans
    - Hei-en Boeicop sectie A1 minuutplan, 1823; 478
    - Hei-en Boeicop sectie A2 minuutplan, 1823; 479
    - Hei-en Boeicop sectie B1 minuutplan, 1823; 480
    - Hei-en Boeicop sectie B2 minuutplan, 1823; 481
- Heinenoord
  - Verzamelplan
    - Heinenoord verzamelplan, 1821; 1672
  - Minuutplans
    - Heinenoord sectie A1 minuutplan, 1821; 482
    - Heinenoord sectie A2 minuutplan, 1821; 483
    - Heinenoord sectie A3 minuutplan, 1821; 484
    - Heinenoord sectie B1 minuutplan, 1821; 485
    - Heinenoord sectie B2 minuutplan, 1821; 486
    - Heinenoord sectie C1 minuutplan, 1821; 487
    - Heinenoord sectie C2 minuutplan, 1821; 488
    - Heinenoord sectie D1 minuutplan, 1821; 489
    - Heinenoord sectie D2 minuutplan, 1821; 490
    - Heinenoord sectie D3 minuutplan, 1821; 490.1
    - Heinenoord sectie E minuutplan, 1821; 491
- Hekelingen
  - Verzamelplan
    - Hekelingen verzamelplan, 1817; 1676
  - Minuutplans
    - Hekelingen sectie A1 minuutplan, 1817; 492
    - Hekelingen sectie A2 minuutplan, 1817; 493
    - Hekelingen sectie B1 minuutplan, 1817; 494
    - Hekelingen sectie B2 minuutplan, 1817; 495
    - Hekelingen sectie B3 minuutplan, 1817; 496
    - Hekelingen sectie C1 minuutplan, 1817; 497
- Hellevoetsluis
  - Verzamelplan
    - Hellevoetsluis verzamelplan, 1819; 1673
  - Minuutplans
    - Hellevoetsluis sectie A1 minuutplan, 1819; 498
    - Hellevoetsluis sectie B1 minuutplan, 1819; 498.1
    - Hellevoetsluis sectie B2 minuutplan, 1902; 499
- Hendrik-Ido-Ambacht
  - Verzamelplan
    - Hendrik-Ido-Ambacht verzamelplan, 1827; 1675
  - Minuutplans
    - Hendrik-Ido-Ambacht sectie A minuutplan, 1827; 500
    - Hendrik-Ido-Ambacht sectie B1 minuutplan, 1827; 501
    - Hendrik-Ido-Ambacht sectie B2 minuutplan, 1827; 502
    - Hendrik-Ido-Ambacht sectie B3 minuutplan, 1827; 503
    - Hendrik-Ido-Ambacht sectie D1 minuutplan, 1827; 504
    - Hendrik-Ido-Ambacht sectie D2 minuutplan, 1827; 505
    - Hendrik-Ido-Ambacht sectie D3 minuutplan, 1827; 506
    - Hendrik-Ido-Ambacht sectie D4 minuutplan, 1827; 507
    - Hendrik-Ido-Ambacht sectie D5 minuutplan, 1827; 508
    - Hendrik-Ido-Ambacht sectie D6 minuutplan, 1827; 509
    - Hendrik-Ido-Ambacht sectie E1 minuutplan, 1827; 510
    - Hendrik-Ido-Ambacht sectie E2 minuutplan, 1827; 511
    - Hendrik-Ido-Ambacht sectie E3 minuutplan, 1827; 512
    - Hendrik-Ido-Ambacht sectie E4 minuutplan, 1827; 513
    - Hendrik-Ido-Ambacht sectie E5 minuutplan, 1827; 514
    - Hendrik-Ido-Ambacht sectie E6 minuutplan, 1827; 515
    - Hendrik-Ido-Ambacht sectie E7 minuutplan, 1827; 516
    - Hendrik-Ido-Ambacht sectie E8 minuutplan, 1827; 517
    - Hendrik-Ido-Ambacht sectie E9 minuutplan, 1827; 518
    - Hendrik-Ido-Ambacht sectie F1 minuutplan, 1827; 519
    - Hendrik-Ido-Ambacht sectie F2 minuutplan, 1827; 520
    - Hendrik-Ido-Ambacht sectie F3 minuutplan, 1827; 521
    - Hendrik-Ido-Ambacht sectie F4 minuutplan, 1827; 522
- Herkingen
  - Verzamelplan
    - Herkingen verzamelplan, 1825; 1677
  - Minuutplans
    - Herkingen sectie 1e minuutplan, 1825; 523
    - Herkingen sectie 2e minuutplan, 1825; 524
    - Herkingen sectie 3e minuutplan, 1825; 525
    - Herkingen sectie 4e minuutplan, 1825; 526
- Hilligersberg
  - Verzamelplan
    - Hillegersberg verzamelplan, 1901; 1678
  - Minuutplans
    - Hillegersberg sectie A1 minuutplan, [1813-1832]; 527
    - Hillegersberg sectie A2 minuutplan, 528
    - Hillegersberg sectie A3 minuutplan, 529
    - Hillegersberg sectie A4 minuutplan, 530
    - Hillegersberg sectie B1 minuutplan, 531
    - Hillegersberg sectie B1 minuutplan, 532
    - Hillegersberg sectie B2 minuutplan, 533
    - Hillegersberg sectie C1 minuutplan, 534
    - Hillegersberg sectie C2 minuutplan, 535
- Hoek van Holland
  - Verzamelplan
    - Hoek van Holland verzamelplan, 1913; 1679
  - Minuutplans
    - Hoek van Holland sectie A1 minuutplan, 1914; 536
    - Hoek van Holland sectie A2 minuutplan, 1914; 537
    - Hoek van Holland sectie A3 minuutplan, 1882; 538
    - Hoek van Holland sectie A4 minuutplan, 1914; 539
    - Hoek van Holland sectie A5 minuutplan, 1882; 540
    - Hoek van Holland sectie A6 minuutplan, 1882; 541
    - Hoek van Holland sectie B1 minuutplan, 1882; 542
    - Hoek van Holland sectie B2 minuutplan, 1882; 543
    - Hoek van Holland sectie B3 minuutplan, 1894; 544
    - Hoek van Holland sectie B4 minuutplan, 1894; 545
    - Hoek van Holland sectie C1 minuutplan, 1882; 546
    - Hoek van Holland sectie C2 minuutplan, 1882; 547
    - Hoek van Holland sectie C3 minuutplan, 1882; 548
    - Hoek van Holland sectie C4 minuutplan, 1882; 549
    - Hoek van Holland sectie C5 minuutplan, 1882; 550
    - Hoek van Holland sectie D1 minuutplan, 1882; 551
    - Hoek van Holland sectie D2 minuutplan, 1882; 552
    - Hoek van Holland sectie D3 minuutplan, 1882; 553
    - Hoek van Holland sectie D4 minuutplan, 1882; 554
    - Hoek van Holland sectie D5 minuutplan, 1882; 555
    - Hoek van Holland sectie D6 minuutplan, 1882; 556
    - Hoek van Holland sectie D7 minuutplan, 1882; 557
    - Hoek van Holland sectie D8 minuutplan, 1882; 558
    - Hoek van Holland sectie E1 minuutplan, 559
    - Hoek van Holland sectie E2 minuutplan, 560
    - Hoek van Holland sectie E3 minuutplan, 1914; 561
    - Hoek van Holland sectie E4 minuutplan, 1913; 562
- Hofwegen
  - Verzamelplan
    - Hofwegen verzamelplan, 1828; 1680
- Hoogblokland
  - Verzamelplan
    - Hoogblokland verzamelplan, 1822; 1681
  - Minuutplans
    - Hoogblokland sectie A1 minuutplan, 1822; 563
    - Hoogblokland sectie A2 minuutplan, 1822; 564
    - Hoogblokland sectie A3 minuutplan, 1822; 565
    - Hoogblokland sectie B1 minuutplan, 1822; 566
    - Hoogblokland sectie B2 minuutplan, 1822; 567
- Hoogvliet
  - Verzamelplan
    - Hoogvliet verzamelplan, 1682
  - Minuutplans
    - Hoogvliet sectie A1 minuutplan, [1813-1832]; 568
    - Hoogvliet sectie A2 minuutplan, 569
    - Hoogvliet sectie A3 minuutplan, 570
    - Hoogvliet sectie B1 minuutplan, 571
    - Hoogvliet sectie B2 minuutplan, 572
    - Hoogvliet sectie C1 minuutplan, 573
- Hoornaar
  - Verzamelplan
    - Hoornaar verzamelplan, 1822; 1683
  - Minuutplans
    - Hoornaar sectie 1 minuutplan, 1822; 574
    - Hoornaar sectie 2 minuutplan, 1822; 575
    - Hoornaar sectie 3 minuutplan, 1822; 576
- Kedichem
  - Verzamelplan
    - Kedichem verzamelplan, 1822; 1684
  - Minuutplans
    - Kedichem sectie A1 minuutplan, 1822; 577
    - Kedichem sectie A2 minuutplan, 1822; 578
    - Kedichem sectie A3 minuutplan, 1822; 579
    - Kedichem sectie B1 minuutplan, 1822; 580
    - Kedichem sectie B2 minuutplan, 1822; 581
    - Kedichem sectie B3 minuutplan, 1822; 582
- Klaaswaal
  - Verzamelplan
    - Klaaswaal verzamelplan, 1820; 1685
  - Minuutplans
    - Klaaswaal sectie A1 minuutplan, 1820; 583
    - Klaaswaal sectie A2 minuutplan, 1820; 584
    - Klaaswaal sectie A3 minuutplan, 1820; 585
    - Klaaswaal sectie A4 minuutplan, 1820; 586
    - Klaaswaal sectie B1 minuutplan, 1820; 587
    - Klaaswaal sectie B2 minuutplan, 1820; 588
    - Klaaswaal sectie B3 minuutplan, 1820; 589
    - Klaaswaal sectie B4 minuutplan, 1820; 590
- Kralingen
  - Verzamelplan
    - Kralingen verzamelplan, 1954; 1686
  - Minuutplans
    - Kralingen sectie A1 minuutplan, [1813-1832]; 591
    - Kralingen sectie A2 minuutplan, 592
    - Kralingen sectie A3 minuutplan, 593
    - Kralingen sectie A4 minuutplan, 594
    - Kralingen sectie A7 minuutplan, 594.1
    - Kralingen sectie B1 minuutplan, 595
    - Kralingen sectie B2 minuutplan, 596
    - Kralingen sectie B3 minuutplan, 597
    - Kralingen sectie C1 minuutplan, 599
    - Kralingen sectie C2 minuutplan, 1929; 600
    - Kralingen sectie C3 minuutplan, 601
    - Kralingen sectie C4 minuutplan, 602
    - Kralingen sectie C5 minuutplan, 603
    - Kralingen sectie C6 minuutplan, 604
    - Kralingen sectie C7 minuutplan, 605
    - Kralingen sectie C8 minuutplan, 606
    - Kralingen sectie C9 minuutplan, 607
    - Kralingen sectie D5 minuutplan, 608
    - Kralingen sectie D6 minuutplan, 609
    - Kralingen sectie D7 minuutplan, 610
    - Kralingen sectie D8 minuutplan, 611
    - Kralingen sectie D9 minuutplan, 612
    - Kralingen sectie D10 minuutplan, 613
    - Kralingen sectie D11 minuutplan, 614
    - Kralingen sectie D13 minuutplan, 615
    - Kralingen sectie D14 minuutplan, 616
    - Kralingen sectie D15 minuutplan, 617
    - Kralingen sectie D16 minuutplan, 618
    - Kralingen sectie D17 minuutplan, 619
    - Kralingen sectie D18 minuutplan, 620
    - Kralingen sectie E1 minuutplan, 621
    - inventarisnummer niet toegekend, 622
    - Kralingen sectie E5 minuutplan, 623
    - inventarisnummer niet toegekend, 624
    - Kralingen sectie E8 minuutplan, 625
    - Kralingen sectie E9 minuutplan, 626
    - Kralingen sectie E10 minuutplan, 627
    - Kralingen sectie E11 minuutplan, 628
    - Kralingen sectie E12 minuutplan, 629
    - Kralingen sectie F minuutplan, 630
      ontbreekt!!!
    - Kralingen sectie G1 minuutplan, 1904; 631
    - Kralingen sectie G2 minuutplan, 1903; 632
    - Kralingen sectie G3 minuutplan, 1904; 633
    - Kralingen sectie G4 minuutplan, 634
- Krimpen aan den IJssel
  - Verzamelplan
    - Krimpen a/d IJssel verzamelplan, 1829; 1688
  - Minuutplans
    - Krimpen a/d IJssel sectie A1 minuutplan, 1829; 642
    - Krimpen a/d IJssel sectie A2 minuutplan, 1829; 643
    - Krimpen a/d IJssel sectie A3 minuutplan, 1829; 644
    - Krimpen a/d IJssel sectie A4 minuutplan, 1829; 645
    - Krimpen a/d IJssel sectie A4 minuutplan, 1931; 646
    - Krimpen a/d IJssel sectie A4 minuutplan, 1931; 647
    - Krimpen a/d IJssel sectie B1 minuutplan, 1829; 648
    - Krimpen a/d IJssel sectie B2 minuutplan, 1829; 649
- Krimpen aan de Lek
  - Verzamelplan
    - Krimpen a/d Lek verzamelplan, 1687
  - Minuutplans
    - Krimpen a/d Lek sectie A1 minuutplan, [1813-1832]; 635
    - Krimpen a/d Lek sectie A2 minuutplan, 636
    - Krimpen a/d Lek sectie A2 minuutplan, 637
    - Krimpen a/d Lek sectie A3 minuutplan, 638
    - Krimpen a/d Lek sectie A3 minuutplan, 639
    - Krimpen a/d Lek sectie A4 minuutplan, 640
    - Krimpen a/d Lek sectie A5 minuutplan, 641
- Laag Blokland
  - Verzamelplan
    - Laag Blokland verzamelplan, 1828; 1689
- Langerak
  - Verzamelplan
    - Langerak verzamelplan, 1827; 1690
  - Minuutplans
    - Langerak sectie A1 minuutplan, 1827; 650
    - Langerak sectie A2 minuutplan, 1827; 651
    - Langerak sectie B1 minuutplan, 1827; 652
    - Langerak sectie B2 minuutplan, 1827; 653
    - Langerak sectie B3 minuutplan, 1827; 654
- Leerbroek
  - Verzamelplan
    - Leerbroek verzamelplan, 1822; 1691
  - Minuutplans
    - Leerbroek sectie A1 minuutplan, 1822; 655
    - Leerbroek sectie A2 minuutplan, 1822; 656
    - Leerbroek sectie B1 minuutplan, 1822; 657
    - Leerbroek sectie B2 minuutplan, 1822; 658
    - Leerbroek sectie B3 minuutplan, 1822; 659
    - Leerbroek sectie C1 minuutplan, 1822; 660
- Leerdam
  - Verzamelplan
    - Leerdam verzamelplan, 1822; 1692
  - Minuutplans
    - Leerdam sectie A1 minuutplan, 1822; 661
    - Leerdam sectie A2 minuutplan, 1822; 662
    - Leerdam sectie A3 minuutplan, 1822; 663
    - Leerdam sectie B1 minuutplan, 1822; 664
    - Leerdam sectie B2 minuutplan, 1822; 665
    - Leerdam sectie B3 minuutplan, 1822; 666
    - Leerdam sectie B4 minuutplan, 1822; 667
    - Leerdam sectie C1 minuutplan, 1822; 668
    - Leerdam sectie C2 minuutplan, 1822; 669
    - Leerdam sectie C3 minuutplan, 1822; 670
- De Lek
  - Verzamelplan
    - Lek, De verzamelplan, 1829; 1693
  - Minuutplans
    - Lek, De sectie 3e minuutplan, [1829]; 671
    - Lek, De sectie 4e minuutplan, [1829]; 672
    - Lek, De sectie 6e minuutplan, [1829]; 673
- Lekkerkerk
  - Verzamelplan
    - Lekkerkerk verzamelplan, 1953; 1694
  - Minuutplans
    - Lekkerkerk sectie A1 minuutplan, [1813-1832]; 674
    - Lekkerkerk sectie A2 minuutplan, 675
    - Lekkerkerk sectie B1 minuutplan, 676
    - Lekkerkerk sectie B2 minuutplan, 677
    - Lekkerkerk sectie B3 minuutplan, 678
    - Lekkerkerk sectie C1 minuutplan, 679
    - Lekkerkerk sectie C2 minuutplan, 680
    - Lekkerkerk sectie C3 minuutplan, 681
    - Lekkerkerk sectie D1 minuutplan, 682
    - Lekkerkerk sectie D2 minuutplan, 683
    - Lekkerkerk sectie D2 minuutplan, 684
- Lexmond
  - Verzamelplan
    - Lexmond verzamelplan, 1822; 1695
  - Minuutplans
    - Lexmond sectie A1 minuutplan, 1822; 685
    - Lexmond sectie A2 minuutplan, 1822; 686
    - Lexmond sectie A3 minuutplan, 1822; 687
    - Lexmond sectie B1 minuutplan, 1822; 688
    - Lexmond sectie B2 minuutplan, 1822; 689
    - Lexmond sectie B3 minuutplan, 1822; 690
    - Lexmond sectie B4 minuutplan, 1822; 691
    - Lexmond sectie C1 minuutplan, 1822; 692
    - Lexmond sectie C2 minuutplan, 1822; 693
    - Lexmond sectie C3 minuutplan, 1822; 694
    - Lexmond sectie C4 minuutplan, 1822; 695
    - Lexmond sectie C5 minuutplan, 1822; 696
- Maasdam
  - Verzamelplan
    - Maasdam verzamelplan, 1817; 1696
  - Minuutplans
    - Maasdam sectie A1 minuutplan, 1817; 697
    - Maasdam sectie A2 minuutplan, 1817; 698
    - Maasdam sectie A2e minuutplan, 1817; 699
    - Maasdam sectie A2e minuutplan, 1817; 700
    - Maasdam sectie B1 minuutplan, 1817; 701
    - Maasdam sectie C1 minuutplan, 1817; 702
    - Maasdam sectie C2 minuutplan, 1817; 703
- Maasland
  - Verzamelplan
    - Maasland verzamelplan 1950, 1697
  - Minuutplans
    - Maasland sectie A1 minuutplan, [1813-1832]; 704
    - Maasland sectie A2 minuutplan, 705
    - Maasland sectie A3 minuutplan, 706
    - Maasland sectie A4 minuutplan, 707
    - Maasland sectie B1 minuutplan, 708
    - Maasland sectie B2 minuutplan, 709
    - Maasland sectie C1 minuutplan, 710
    - Maasland sectie C2 minuutplan, 711
    - Maasland sectie C3 minuutplan, 712
    - Maasland sectie D1 minuutplan, 713
    - Maasland sectie D2 minuutplan, 714
    - Maasland sectie D3 minuutplan, 715
    - Maasland sectie E1 minuutplan, 716
    - Maasland sectie E2 minuutplan, 717
    - Maasland sectie E3 minuutplan, 718
    - Maasland sectie E4 minuutplan, 719
    - Maasland sectie F3 minuutplan, 720
    - Maasland sectie G1 minuutplan, 721
    - Maasland sectie G2 minuutplan, 722
    - Maasland sectie H1 minuutplan, 723
    - Maasland sectie H2 minuutplan, 724
    - Maasland sectie H3 minuutplan, 725
- Maassluis
  - Verzamelplan
    - Maassluis verzamelplansectie 0, 1950; 1698
  - Minuutplans
    - Maassluis sectie A1 minuutplan, [1821]; 726
    - Maassluis sectie A2 minuutplan, [1821]; 727
    - Maassluis sectie A3 minuutplan, [1821]; 728
    - Maassluis sectie D1 minuutplan, [1821]; 729
    - Maassluis sectie D1 minuutplan, 1923; 730
    - Maassluis sectie D2 minuutplan, 1878; 731
    - Maassluis sectie D3 minuutplan, 1878; 732
- Meerkerk
  - Verzamelplan
    - Meerkerk verzamelplan, 1822; 1699
  - Minuutplans
    - Meerkerk sectie A1 minuutplan, 1822; 733
    - Meerkerk sectie A2 minuutplan, 1822; 734
    - Meerkerk sectie A3 minuutplan, 1822; 735
    - Meerkerk sectie A4 minuutplan, 1822; 736
    - Meerkerk sectie A5 minuutplan, 1822; 737
    - Meerkerk sectie A6 minuutplan, 1822; 738
    - Meerkerk sectie B1 minuutplan, 1822; 739
    - Meerkerk sectie B2 minuutplan, 1822; 740
    - Meerkerk sectie B3 minuutplan, 1822; 741
    - Meerkerk sectie B4 minuutplan, 1822; 742
    - Meerkerk sectie C1 minuutplan, 1822; 743
- Melissant
  - Verzamelplan
    - Melissant verzamelplan, 1825; 1700
  - Minuutplans
    - Melissant sectie A1 minuutplan, 1825; 744
    - Melissant sectie A2 minuutplan, 1825; 745
    - Melissant sectie A3 minuutplan, 1825; 746
    - Melissant sectie A4 minuutplan, 1825; 747
    - Melissant sectie B1 minuutplan, 1825; 748
    - Melissant sectie B2 minuutplan, 1825; 749
    - Melissant sectie B3 minuutplan, 1825; 750
    - Melissant sectie B4 minuutplan, 1825; 751
    - Melissant sectie C1 minuutplan, 1825; 752
    - Melissant sectie C2 minuutplan, 1825; 753
    - Melissant sectie C3 minuutplan, 1825; 754
    - Melissant (Onwaard B 1) sectie D1 minuutplan, 1825; 755
    - Melissant (Onwaard B 2) sectie D2 minuutplan, 1825; 756
    - Melissant (Onwaard B 3) sectie D3 minuutplan, 1825; 757
    - Melissant (Roxenisse E 1) sectie E minuutplan, 1825; 758
- Middelharnis
  - Verzamelplan
    - Middelharnis verzamelplan, 1826; 1701
  - Minuutplans
    - Middelharnis sectie A1 minuutplan, 1826; 759
    - Middelharnis sectie A2 minuutplan, 1826; 760
    - Middelharnis sectie A3 minuutplan, 1826; 761
    - Middelharnis sectie B1 minuutplan, 1826; 762
    - Middelharnis sectie B1v minuutplan, 1826; 763
    - Middelharnis sectie B2 minuutplan, 1826; 764
    - Middelharnis sectie B3 minuutplan, 1826; 765
    - Middelharnis sectie B4 minuutplan, 1826; 766
    - Middelharnis sectie B5 minuutplan, 1826; 767
    - Middelharnis sectie C1 minuutplan, 1919; 768
    - Middelharnis sectie C2 minuutplan, 1826; 769
    - Middelharnis sectie C3 minuutplan, 1826; 770
    - Middelharnis sectie C4 minuutplan, 1826; 771
    - Middelharnis sectie C5 minuutplan, 1826; 772
- Moerkapelle
  - Verzamelplans
    - Moerkapelle verzamelplan, 1825; 1703
    - Moerkapelle verzamelplan, 1825; 1702
  - Minuutplans
    - Moerkapelle sectie 1 minuutplan, 1825; 773
    - Moerkapelle sectie 2 minuutplan, 1825; 774
    - Moerkapelle sectie 3 minuutplan, 1825; 775
    - Moerkapelle sectie 4 minuutplan, 1825; 776
- Molenaarsgraaf
  - Verzamelplan
    - Molenaarsgraaf verzamelplan, 1828; 1704
  - Minuutplans
    - Molenaarsgraaf sectie A1 minuutplan, 1828; 777
    - Molenaarsgraaf sectie A2 minuutplan, 1828; 778
    - Molenaarsgraaf sectie B1 minuutplan, 1828; 779
- Moordrecht
  - Verzamelplan
    - Moordrecht verzamelplan, 1825; 1706
    - Moordrecht verzamelplan, 1825; 1705
  - Minuutplans
    - Moordrecht sectie A1 minuutplan, 1825; 780
    - Moordrecht sectie A2 minuutplan, 1825; 781
    - Moordrecht sectie A3 minuutplan, 1825; 782
    - Moordrecht sectie A4 minuutplan, 1825; 783
    - Moordrecht sectie A5 minuutplan, 1825; 784